Minutes et répertoires du notaire Jacques SILVESTRE, 21 juin 1723 - 1er février 1752 (étude VI)
Archives nationales
- Minutes de Jacques SILVESTRE, 21 juin 1723 - mars 1752; MC/ET/VI/652 - MC/ET/VI/718
  - Minutes. 1738, mai - août, mai - août 1738; MC/ET/VI/686
    - Bail pour trois ans par Philibert Convers à Richard Norres, garçon sellier, d'une cuisine, une salle à manger et un petit cabinet de communication 'par bas', de deux chambres et un petit cabinet 'au rez-de-chaussée' et de deux chambres et un petit cabinet à chacun des cinq étages au-dessus, ai
      Documents du Minutier central concernant l'histoire de l'art (1700-1750), par Mireille Rambaud, tome II [études I à X, soit 2357 actes], Paris, Archives nationales, 1971, p. 40 (instrument de recherche imprimé dématérialisé, certaines notices sont plus détaillées dans la version intégrale accessible en ligne par la rubrique 'Autres instruments de recherche', voir contexte dans le Plan d’orientation général - Notaires de Paris, guides thématiques du Minutier).
    - MOUCHET (André) Maître maçon Paroisse Saint-Germain-l'Auxerrois § Constitution .., 13 mai 1738; MC/ET/VI/686
    - Inventaire après décès de Marguerite Moufflart, veuve de Bernard Bonnet, marchand bourgeois de Paris, dressé à la requête de ses héritiers dont Philibert Convers, son cousin germain maternel., 20 mai 1738; MC/ET/VI/686
      Documents du Minutier central concernant l'histoire de l'art (1700-1750), par Mireille Rambaud, tome II [études I à X, soit 2357 actes], Paris, Archives nationales, 1971, p. 41 (instrument de recherche imprimé dématérialisé, certaines notices sont plus détaillées dans la version intégrale accessible en ligne par la rubrique 'Autres instruments de recherche', voir contexte dans le Plan d’orientation général - Notaires de Paris, guides thématiques du Minutier).
    - DEMARCY (Pierre Paul) menuisier Colombes § vente d'office., 12 juin 1738; MC/ET/VI/686
      acte de vente; Demarcy, Pierre Paul
    - CHAPPEY (Guillaume) Maître maçon Rue de la Tissanderie § Quittance donnée par .., 15 juin 1738; MC/ET/VI/686
      quittance; Chappey, Guillaume
    - Renonciation par Philibert Convers à la succession de ladite veuve Bonnet., 20 juin 1738; MC/ET/VI/686
    - FREGET (Jean Antoine) Maître menuisier - Paris § Mariage du filleul de .., 12 juillet 1738; MC/ET/VI/686
      contrat de mariage; Freget, Jean Antoine
    - Frayt (Jean Antoine), compagnon peintre sur toile § Mariage entre .. et Marie Elisabeth Boulard., 12 juillet 1738; MC/ET/VI/686
      contrat de mariage; Frayt, Jean Antoine; Boulard, Marie Elisabeth
    - Maratier (Gabriel), maître menuisier, rue Saint-Antoine § Licitation par .., 18 juillet 1738; MC/ET/VI/686
      acte de vente; Maratier, Gabriel
    - MILLARDES (Pierre) Horlogeur - Rue Beautreillis § Inventaire après décès de beau-père de .., 2 août 1738; MC/ET/VI/686
      inventaire; Millardes, Pierre
  - Minutes. 1738, septembre - décembre, septembre - décembre 1738; MC/ET/VI/687
    - DESPREZ (Denis Nicolas) brodeur du roi § Avis de Parenté, 10 octobre 1738; MC/ET/VI/687
      Desprez, Denis Nicolas
    - MICHEL (Pierre) Brodeur du Roi Rue et paroisse Saint-Paul § Constitution .. 2 actes, 6 novembre 1738; MC/ET/VI/687
      Michel, Pierre
    - Inventaire après décès de Maximilien-Jean, comte de Choiseul, dressé dans son hôtel, rue de la Perle, à la requête d'Anne-Justine Pâris-La Montagne, sa veuve, mineure émancipée de droit par son mariage, en son nom et comme tutrice de ses deux fils mineurs., 17 novembre 1738; MC/ET/VI/687
      Ménagerie, verdure de La Planche, 3 pièces, 9 aunes 1/2 de cours sur 2 2/3 ... 600 l.
      Ménagerie, verdure de La Planche, 3 pièces, 8 aunes 1/2 de cours sur 2 2/3 ... 500 l.
      Sujets de Teniers, Bruxelles, 14 aunes sur 3 ... 2.000 l.
      Documents du Minutier central concernant l'histoire de l'art (1700-1750), par Mireille Rambaud, tome II [études I à X, soit 2357 actes], Paris, Archives nationales, 1971, p. 1091 (instrument de recherche imprimé dématérialisé, certaines notices sont plus détaillées dans la version intégrale accessible en ligne par la rubrique 'Autres instruments de recherche', voir contexte dans le Plan d’orientation général - Notaires de Paris, guides thématiques du Minutier).
    - GUDIN horloger § Etat des créanciers du comte de Choiseul p. jointe à son inventaire après décès, 17 novembre 1738; MC/ET/VI/687
    - AIMANT (Jean) maître Joaillier; Versailles § Désistement d'appel, 4 décembre 1738; MC/ET/VI/687
      Aimant, Jean
    - Vincent (Jacques), maître menuisier, grande rue de Gentilly § Constitution par .., 7 décembre 1738; MC/ET/VI/687
      constitution de rente; Vincent, Jacques
    - HUGOT (Nicolas) maître menuisier Rue Forest § Bail au profit de .., 29 décembre 1738; MC/ET/VI/687
      bail; Hugot, Nicolas
    - MILLARD (Pierre) maître Horloger Rue Beautreillis § Partage, 31 décembre 1738; MC/ET/VI/687
      partage; Millard, Pierre
  - Minutes. 1739, janvier - juin, janvier - juin 1739; MC/ET/VI/688
    - DUFOUR (Chrestien) Maître tapissier Rue de Fossés M. le Prince § Constitution .., 5 février 1739; MC/ET/VI/688
      constitution de rente; Dufour, Chrestien
    - MICHEL (Pierre) Brodeur du Roi Rue Saint-Paul § Quittance de remboursement .., 9 février 1739; MC/ET/VI/688
      quittance; Michel, Pierre
    - MARTINOT (Baltazar) Horloger Pendule en marqueterie par .. § (Inventaire après décès de Pourfounne Lantage, 13 février 1739; MC/ET/VI/688
      inventaire; Martinot, Balthazar
    - MICHEL (Pierre) Brodeur du roi Rue Saint-Paul § Délivrance de legs, 13 mars 1739; MC/ET/VI/688
    - Lepreux Etienne, maître menuisier à Paris § Mariage de la fille de .., 15 mars 1739; MC/ET/VI/688
      contrat de mariage; Lepreux, Etienne
    - HUYOT (Nicolas) maître menuisier; Rue Charlot § Mariage de .., 12 mai 1739; MC/ET/VI/688
      contrat de mariage; Huyot, Nicolas
    - DESPREZ (Denis Nicolas) Brodeur du roi - Paris § Délivrance de legs, 13 mai 1739; MC/ET/VI/688
  - Minutes. 1739, juillet - décembre, juillet - décembre 1739; MC/ET/VI/689
    - Jacqmin (Alexis), marchand orfèvre joaillier, quai de l'Horloge § Estimation de la vaisselle d'argent et des bijoux de l'inventaire après décès, du comte de Choiseul.; Figure aussi sur la liste des créanciers, jointe, 17 novembre 1738; MC/ET/VI/689
      inventaire après décès; Jacqmin, Alexis
    - Arnoult (Thomas) architecte juré expert entrepreneur rue des Tournelles des bâtiments § bail par .., 27 juillet 1739; MC/ET/VI/689
      bail; Arnoult, Thomas
    - Michel (Pierre) brodeur ordinaire du Roi rue Saint Paul § Renonciation, 31 juillet 1739; MC/ET/VI/689
    - Moreau (Paul Philibert), orfèvre, rue des Gravilliers § Mariage de .., 26 août 1739; MC/ET/VI/689
      contrat de mariage; Moreau, Paul Philibert
    - Bonneville (Joseph), maître peintre et doreur, rue des Prêtres § Bail à rente, 29 août 1739; MC/ET/VI/689
      bail; Bonneville, Joseph
    - Dufestel (Pierre) menuisier rue Saint-Antoine § Apprentissage, 17 septembre 1739; MC/ET/VI/689
      contrat d'apprentissage; Dufestel, Pierre
    - Menuisier (apprentissage) § Pierre Dufestil, menuisier à Champeaux-en-Brie, met son fils Pierre Dufestil, âgé de 16 ans, pour 6 ans, chez Nicolas Siret, maître menuisier. Logé, nourri, blanchi, moyennant 150 livres., 17 septembre 1739; MC/ET/VI/689
      contrat d'apprentissage; Dufestil, père, Pierre; Dufestil(fils, Pierre
    - Boulogne (Pierre) maître menuisier rue Saint Denis § Transport et mainlevée, 29 septembre 1739; MC/ET/VI/689
      Boulogne, Pierre
    - Bruneau (Sébastien) maître menuisier rue de la Josonne. § Notoriété, 16 novembre 1739; MC/ET/VI/689
      Bruneau, Sébastien
    - Loterie royale de Tarin Actionnaires de la Loterie royale de Tarin § Approbation et procuration, 12 décembre 1739; MC/ET/VI/689
      procuration
    - De Gas du Cluseau (François) marchand de Tapisseries rue de la Huchette § Compte, 12 décembre 1739; MC/ET/VI/689
      De Gas du Cluseau, François
    - Pignon (Claude) maître tapissier rue Saint Paul § Apprentissage, 30 décembre 1739; MC/ET/VI/689
      contrat d'apprentissage; Pignon, Claude
    - tapissier (apprentissage) § Pierre Bourcelet, met son fils Martin B., âgé de 19 ans, pour 5 ans, chez chez Marie Anne Sevestre, veuve de Claude Pignon maître tapissier et Charles Pignon, son fils, maître tapissier - Logé, nourri, blanchi. S.d.d., 30 décembre 1739; MC/ET/VI/689
  - Minutes. 1740, janvier - juin, janvier - juin 1740; MC/ET/VI/690
    - Courtin (Nicolas) menuisier Gr. rue du faubourg Saint-Antoine § Acte de notoriété, 14 janvier 1740; MC/ET/VI/690
      Courtin, Nicolas
    - Moreau (Paul Philibert), marchand orfèvre, rue Saint-Antoine § Transport, 29 janvier 1740; MC/ET/VI/690
      cession; Moreau, Paul Philibert
    - Pinoteau (Nicolas) ébéniste grande rue du faubourg Saint-Antoine § Mariage de .., 31 janvier 1740; MC/ET/VI/690
      contrat de mariage; Pinoteau, Nicolas
    - Michel (Pierre) brodeur ordinaire du Roi rue Saint Paul § bail par .., 6 février 1740; MC/ET/VI/690
      bail; Michel, Pierre
    - Porlier (Antoine) maître ciseleur et fondeur rue Princesse § Vente de maison, 24 février 1740; MC/ET/VI/690
      acte de vente; Porlier, Antoine
    - Langlois (Claude) menuisier à Villeneuve d'Agen § Compte, 20 mars 1740; MC/ET/VI/690
      Langlois, Claude
    - Millard (Pierre) maître horloger rue Beautreillis § Procès verbal, 9 mai 1740; MC/ET/VI/690
      Millard, Pierre
    - Le gast (Jean Toussaint) maître maçon entrepreneur des bâtiments du Roi rue des Boulangers § Mainlevée, 12 juin 1740; MC/ET/VI/690
      Le Gast, Jean Toussaint
    - Hôtel de la Force estimé 400 000 l. faisant partie les biens dotaux de Mme de Montmartel § Liquidation et Compte M. de Montmartel et les tuteurs de M. Montmartel fils, 22 juin 1740; MC/ET/VI/690
    - Château de Sampigny grosses réparations faits par M. de Montmartel § Liquidation et Compte, 22 juin 1740; MC/ET/VI/690
  - Minutes. 1740, juillet - décembre, juillet - décembre 1740; MC/ET/VI/691
    - Igou (Baltazard André) peintre vernisseur grande rue du fg. Saint-Martin § Inventaire après le décès, 5 juillet 1740; MC/ET/VI/691
      inventaire; Igou, Baltazard André
    - Chabrol (Jean), marchand orfèvre, Pont aux Changes § Constitution, 7 juillet 1740; MC/ET/VI/691
      constitution de rente; Chabrol, Jean
    - Doucet (Jerosme) maçon à Clamard § Titre nouvel, 21 août 1740; MC/ET/VI/691
      titre nouvel; Doucet, Jérôme
    - Joannet (Médard) maçon à Issy prés Paris § Don mutuel, 25 août 1740; MC/ET/VI/691
      donation; Joannet, Médard
    - Michel (Pierre) brodeur ordinaire du Roi rue Saint Paul § bail par .., 1er septembre 1740; MC/ET/VI/691
    - Legrand (Claude) maître serrurier rue de Bretagne § Inventaire après le décès d'Elisabeth Morel, 29 novembre 1740; MC/ET/VI/691
      inventaire; Legrand, Claude
    - Igou (Baltazard André) peintre vernisseur grande rue du fg. Saint Martin § Partage, 2 décembre 1740; MC/ET/VI/691
      partage; Igou, Baltazard André
    - Maille (Nicolas), menuisier, rue du Faubourg Saint-Antoine § Inventaire après le décès de Claude Maille, 20 décembre 1740; MC/ET/VI/691
      inventaire après décès; Maille, Nicolas
    - Mailée (Claude), maître menuisier, rue du Faubourg Saint-Antoine § Inventaire après son décès de .., 20 décembre 1740; MC/ET/VI/691
      inventaire après décès; Mailée, Claude
    - Constitution par Marie-Françoise Goulliot, veuve de Louis Benoist, et Pierre Ginesty, exempt du guet, et Louise Benoist, sa femme, demeurant tous ensemble rue Saint-Denis, paroisse Saint-Nicolas-des-Champs, de 50 livres de rente au profit de Marie-Madeleine Hialard, fille majeure, demeurant rue Mouffetard, moyennant 1.000 livres., 21 décembre 1740; MC/ET/VI/691
      Documents du Minutier central concernant l'histoire de l'art (1700-1750), par Mireille Rambaud, tome II [études I à X, soit 2357 actes], Paris, Archives nationales, 1971, p. 14 (instrument de recherche imprimé dématérialisé, certaines notices sont plus détaillées dans la version intégrale accessible en ligne par la rubrique 'Autres instruments de recherche', voir contexte dans le Plan d’orientation général - Notaires de Paris, guides thématiques du Minutier).
  - Minutes. 1741, janvier - juin, janvier - juin 1741; MC/ET/VI/692
    - Hachette (Nicolas) ébéniste rue Saint-Antoine § Inventaire après le décès de Jeanne Germaine Dupuy, 11 janvier 1741; MC/ET/VI/692
      inventaire; Hachette, Nicolas
    - Michel (Pierre) brodeur ordinaire du Roi rue Saint Paul § Obligation, 23 janvier 1741; MC/ET/VI/692
      obligation; Michel, Pierre
    - Transport de rente. Marie Madeleine Dubuisson, fille majeure, héritière de Bernard Dubuisson, feu maître de danse à Paris, lui même héritier de Jean Dubuisson, également maître de danse à Paris, son père., 6 février 1741; MC/ET/VI/692
      transport de droits; Dubuisson, Bernard; Dubuisson, Jean; Dubuisson, Marie-Madeleine; danseur; enseignant
    - Marjot (François) tapissier rue des Jardins § Procuration, 8 février 1741; MC/ET/VI/692
      procuration; Marjot, François
    - Moulin (Louis Jacques), maître menuisier, rue des Pères Nazareth § Société, 28 février 1741; MC/ET/VI/692
      acte de société; Moulin, Louis Jacques
    - Hachette (Nicolas) ébéniste rue Saint-Antoine § Mariage de son fils, 19 mars 1741; MC/ET/VI/692
      contrat de mariage; Hachette, Nicolas
    - Miné (Michel) maître serrurier rue Traversière § Mariage, 19 mars 1741; MC/ET/VI/692
      contrat de mariage; Miné, Michel
    - Terolle (François) maître serrurier rue Saint Anne § Compte, 20 mars 1741; MC/ET/VI/692
      Terolle, François
    - Garnier (André) menuisier rue Charenton § Mariage de..., 28 mars 1741; MC/ET/VI/692
      contrat de mariage; Garnier, André
    - Drouard (Nicolas), maître peintre doreur, rue de la Verrerie § Mariage de .., 4 avril 1741; MC/ET/VI/692
      contrat de mariage; Drouard, Nicolas
    - Drouard (Pierre), maître peintre doreur, présent § Mariage de son fils, 4 avril 1741; MC/ET/VI/692
      contrat de mariage; Drouard, Pierre
    - Debray (Jacques) maître menuisier rue d'Anjou § Obligation rapportée, 5 avril 1741; MC/ET/VI/692
      obligation; Debray, Jacques
    - Siret (Nicolas), maître menuisier, rue Saint-Paul § Inventaire après le décès de .., 24 avril 1741; MC/ET/VI/692
      inventaire après décès; Siret, Nicolas
    - Michel (Pierre) brodeur ordinaire du Roi rue Saint-Paul § bail à .., 9 mai 1741; MC/ET/VI/692
    - Legrand (Claude) Serrurier rue de Bretagne § Mariage de .., 13 mai 1741; MC/ET/VI/692
      contrat de mariage; Legrand, Claude
    - Varlet (Robert) maître potier d'étain rue du Grand Heurleu § Convention, 13 juin 1741; MC/ET/VI/692
      Varlet, Robert
  - Minutes. 1741, juillet - décembre, juillet - décembre 1741; MC/ET/VI/693
    - Bret (Silvain) maître maçon à Paris § Certificat, 3 juillet 1741; MC/ET/VI/693
      Bret, Silvain
    - Estienne (Guillaume), marchand orfèvre, Pont au Change § Constitution, 2 août 1741; MC/ET/VI/693
      constitution de rente; Estienne, Guillaume
    - Constitution par le prévôt des marchands et les échevins de Paris, de 200 livres de rente perpétuelle sur les droits de 22 sols, 10 sols et 13 sols sur les vivres, eaux-de-vie, liqueurs et autres boissons, attribués aux offices de jurés-vendeurs et contrôleurs de vins et liqueurs de la ville de Paris et réunis au domaine, au profit de Charles Bonnemain, maître sculpteur, demeurant rue du Faubourg-Saint-Antoine, moyennant 4.000 livres., 21 août 1741 - 25 juin 1763; MC/ET/VI/693
      En marge: 1763, 25 juin. Quittance de remboursement de la rente.
      Documents du Minutier central concernant l'histoire de l'art (1700-1750), par Mireille Rambaud, tome II [études I à X, soit 2357 actes], Paris, Archives nationales, 1971, p. 411 (instrument de recherche imprimé dématérialisé, certaines notices sont plus détaillées dans la version intégrale accessible en ligne par la rubrique 'Autres instruments de recherche', voir contexte dans le Plan d’orientation général - Notaires de Paris, guides thématiques du Minutier).
    - Deux constitutions de même rente, par les mêmes (voir autre constitution du 21 août 1741), au profit de Charles Bonnemain, chacune de 250 livres, moyennant 5.000 livres pour chacune., MC/ET/VI/693
      Documents du Minutier central concernant l'histoire de l'art (1700-1750), par Mireille Rambaud, tome II [études I à X, soit 2357 actes], Paris, Archives nationales, 1971, p. 412 (instrument de recherche imprimé dématérialisé, certaines notices sont plus détaillées dans la version intégrale accessible en ligne par la rubrique 'Autres instruments de recherche', voir contexte dans le Plan d’orientation général - Notaires de Paris, guides thématiques du Minutier).
    - Mercier (Pierre) maçon à Pantin § bail à rente, 26 août 1741; MC/ET/VI/693
      bail; Mercier, Pierre
    - Vauregard (Claude) maître doreur rue Jean de L'Esprit § Convention, 27 août 1741; MC/ET/VI/693
      Vauregard, Claude
    - Lemaire Pierre Henri, maître menuisier, rue du roi de Sicile § Accord, 11 septembre 1741; MC/ET/VI/693
      accord; Roi-de-Sicile (rue du); Lemaire, Pierre Henri; menuisier
    - Hachette (Nicolas) ébéniste rue Saint-Antoine § Constitution, 22 octobre 1741; MC/ET/VI/693
      constitution de rente; Hachette, Nicolas
    - Micoin (Pierre) maître graveur; habitant depuis 12 ans dans l'Hôpital des Petites Maisons, à cause de la perte de son sens § Inventaire, 24 octobre 1741; MC/ET/VI/693
      inventaire; Micoin, Pierre
    - Chapelier (Gabriel) maître ébéniste; grande rue du fg Saint Denis § Notoriété, 19 novembre 1741; MC/ET/VI/693
      Chapelier, Gabriel
    - Jacqmin (Alexis) marchand Orfèvre joaillier § quai de l'Horloge § Inventaire après le décès de la femme de .., 7 décembre 1741; MC/ET/VI/693
      inventaire; Jacqmin, Alexis
  - Minutes. 1742, janvier - avril, janvier - avril 1742; MC/ET/VI/694
    - LONNÉ (Antoine de) Entrepreneur des travaux du Roy Calais § Procuration, 9 janvier 1742; MC/ET/VI/694
      procuration; Lonné, Antoine de
    - JACQUEMIN (Alexis) Joaillier Quai de l'Horloge § Partage., 23 janvier 1742; MC/ET/VI/694
      partage; Jacquemin, Alexis
    - BALOCHON (Etienne) Serrurier; gde rue faubourg Saint Antoine § Déclaration et Convention, 29 janvier 1742; MC/ET/VI/694
      déclaration; Balochon, Etienne
    - Lorant (Germain), menuisier, grande rue du Faubourg Saint-Antoine § Déclaration et Convention, 29 janvier 1742; MC/ET/VI/694
      déclaration; Lorant, Germain
    - JACQUEMIN (Alexis) Joaillier Rue de l'Horloge § Société par .., 31 janvier 1742; MC/ET/VI/694
      Jacquemin, Alexis
    - JACQUEMIN (Alexis) joaillier Quai de l'Horloge § Notoriété, 9 février 1742; MC/ET/VI/694
    - BERTHELOT (Louis Ange) Maître menuisier - Paris § Main levée .., 10 février 1742; MC/ET/VI/694
      Berthelot, Louis Ange
    - LEGRAND (Claude) Maître Serrurier Rue de Bretagne § Renonciation .., 28 février 1742; MC/ET/VI/694
      Legrand, Claude
    - MARJEOT (François) Tapissier Rue des Jardins § Testament de .., 1er mars 1742; MC/ET/VI/694
      testament; Marjeot, François
    - CANDELLIER DUBELAIR (Henri) menuisier Montfort Lamaury § Partage .., 10 mars 1742; MC/ET/VI/694
      partage; Candellier Dubelair, Henri
    - JACQUEMIN (Alices) joaillier Quai de l'Horloge § Mariage de la fille de .., 17 mars 1742; MC/ET/VI/694
      contrat de mariage; Jacquemin, Alices
    - MOREL (Pierre Laurent) Cizeleur Rue des Fossés Saint-Bernard § Mariage de .., 22 avril 1742; MC/ET/VI/694
      contrat de mariage; Morel, Pierre Laurent
    - BREAL (Etienne) Maître menuisier. Rue du Figuier § Mariage de la fille de .., 22 avril 1742; MC/ET/VI/694
      contrat de mariage; Breal, Etienne
  - Minutes. 1742, mai - septembre, mai - septembre 1742; MC/ET/VI/695
    - Bouillerot (Nicolas), orfèvre joaillier, rue Saint-Antoine § Inventaire après décès de Crosnier (Anne et Geneviève), 8 mai 1742; MC/ET/VI/695
      inventaire après décès; Bouillerot, Nicolas; Crosnier, Anne; Crosnier, Geneviève
    - DUHAMEL (Jean Marcel) Maître brodeur Rue Saint-Honoré § Inventaire des biens du .., 19 mai 1742; MC/ET/VI/695
      inventaire; Duhamel, Jean Marcel
    - LEVERD (Charles Antoine) Maître brodeur Rue Saint Paul § Don Mutuel .., 21 mai 1742; MC/ET/VI/695
      donation; Leverd, Charles Antoine
    - LESCOMBAT (Charles) Sculpteur Rue de la Reine § Constitution, 29 mai 1742; MC/ET/VI/695
      constitution de rente; Lescombat, Charles
    - VACHETTE (Pierre) Maître Serrurier - Rue de Bourbon. § Quittance donnée à .., 29 mai 1742; MC/ET/VI/695
      quittance; Vachette, Pierre
    - DUHAMEL (Jean Marcel) maître brodeur rue Saint-Honoré § Partage de la succession de Jean Marcel Duhamel, entre sa veuve et ses enfants parmi lesquels Etienne Marcel Duhamel, maître brodeur, 6 juin 1742; MC/ET/VI/695
      partage; Duhamel, Jean Marcel
    - CLÉMENT (Pierre François) relieur à Fécamp § Transport de rente par .. et .. consorts, 13 juin 1742; MC/ET/VI/695
      transport de droits; Clément, Pierre François
    - POTEL (Tapissier) Rue Saint-Antoine § Inventaire après décès de COTTÈ (Francoise Yvonne) (Vente de meuble à ..), 25 juin 1742; MC/ET/VI/695
    - Jeambin (Jean), maître orfèvre joaillier, rue Saint-Louis § Inventaire après décès de Cotté (Françoise Yvonne), 25 juin 1742; MC/ET/VI/695
      inventaire après décès; Jeambin, Jean
    - MARCHAND (Felix) Tapissier - Paris Rue de Saint-Père § Etat de meubles vendus par ..; (Inventaire après décès de COTTE)., 25 juin 1742; MC/ET/VI/695
      inventaire; Marchand, Felix
    - Dépôt par Marie-Salomé Fournier, fille majeure, demeurant rue Tireboudin, d'une procuration que lui a donnée le 2 avril 1742, Jean-Baptiste Fournier, peintre de l'académie royale, son frère, demeurant au Mans et se trouvant alors à Thorigné, à l'effet de toucher ses rentes sur l'hôtel de ville de Paris. Ladite demoiselle Fournier déclare que son frère 'n'ayant et ne pouvant avoir aucun domicile certain à cause de sa profession qui l'oblige de résider tantôt dans le pays étranger tantôt dans différentes provinces de la France', elle ne peut fournir de quittance de sa capitation., 27 juin 1742; MC/ET/VI/695
      Documents du Minutier central concernant l'histoire de l'art (1700-1750), par Mireille Rambaud, tome II [études I à X, soit 2357 actes], Paris, Archives nationales, 1971, p. 274 (instrument de recherche imprimé dématérialisé, certaines notices sont plus détaillées dans la version intégrale accessible en ligne par la rubrique 'Autres instruments de recherche', voir contexte dans le Plan d’orientation général - Notaires de Paris, guides thématiques du Minutier).
    - BARI (Nicolas) ébéniste; rue du Faubourg-Saint-Antoine § Bail par .., 16 juillet 1742; MC/ET/VI/695
      bail; Bari, Nicolas
    - Duru (Jean Christophe), orfèvre joaillier, rue Mauconseil § Bail par .., 7 octobre 1742; MC/ET/VI/695
      bail; Duru, Jean Christophe
    - MICHEL (Pierre) Brodeur du Roi Paris § Consentement .., 29 octobre 1742; MC/ET/VI/695
    - MAYEUX (Nicolas) Maître brodeur Rue Poissonnière § Inventaire après décès de la femme de .., 7 novembre 1742; MC/ET/VI/695
      inventaire; Mayeux, Nicolas
    - GUESDON (Claude François) Maître brodeur Rue Saint-Denis § Inventaire après décès de CARTHAUD (Elisabeth), 7 novembre 1742; MC/ET/VI/695
      inventaire; Guesdon, Claude François
    - Mahet (Pierre Lambert), orfèvre, Paris § Bail à ferme, 4 décembre 1742; MC/ET/VI/695
      bail; Mahet, Pierre Lambert
  - Minutes. 1742, octobre - décembre, octobre - décembre 1742; MC/ET/VI/696
    - DESPREZ (Nicolas) Brodeur ordinaire du Roi Rue Saint Paul. § Consentement .., 29 octobre 1742; MC/ET/VI/696
      Desprez, Nicolas
    - DESCHAMPS (Pierre) Maître menuisier Paris § Compte de Tutelle .., 2 décembre 1742; MC/ET/VI/696
      Deschamps, Pierre